【裁判字號】    95,訴,105
【裁判日期】    950324
【裁判案由】    毒品危害防制條例
【裁判全文】
臺灣基隆地方法院刑事判決               95年度訴字第105號
公  訴  人  臺灣基隆地方法院檢察署檢察官
被      告  丙○○
                    （另案於臺灣基隆監獄執行中）
上列被告因違反毒品危害防制條例案件，經檢察官提起公訴（95
年度毒偵字第207號）及移送併案審理（95年度執偵字第357號）
，並經本院合議庭裁定由受命法官獨任進行簡式審判程序，判決
如下：
    主      文
丙○○連續施用第一級毒品，累犯，處有期徒刑捌月；又施用第
二級毒品，累犯，處有期徒刑參月。應執行有期徒刑拾月。
    事實及理由
一、本件犯罪事實應補充「被告丙○○基於概括之犯意，自民國
    94年10月16日13時許至94年10月27日上午某時止，住基隆市
    中正區○○路19巷20之3號，約3、4天施用1次之頻率，將第
    一級毒品才於香煙內一起點燃吸用之方式，連續施用第一級
    毒品海洛因多次。復另行起意，以將第二級毒品安非他命置
    於吸食器內點火燒烤產生煙霧吸用之方式，施用第二級毒品
    安非他命1次。嗣為警另於94年10月28日上午10時35分許，
    為警採尿送驗所查獲。」、證據應補充；「被告於本院準備
    程序及審判程序之自白及台灣尖端先進生技股份有限公司出
    具之濫用藥物檢驗報告1紙附卷可稽。」，應適用之法條應
    補充：「被告持有第一、二級毒品海洛因、安非他命係供施
    用，其持有之低度行為應為施用之高度行為所吸收，不另論
    罪。其連續施用第一級毒品海洛因之犯行，時間緊接，所犯
    罪名相同，顯係出於概括之犯意為之，為連續犯，爰依刑法
    第56條之規定以一施用第一級毒品罪論，並加重其刑。公訴
    人雖僅就被告於94年10月16日13時許施用第一級毒品海洛因
    之犯行起訴，就被告其餘施用第一級毒品之事實未予起訴，
    然未起訴部分之犯罪事實與起訴部分，有連續犯之裁判上一
    罪關係，為起訴之效力所及，本院自應併予審究。」外，餘
    均引用如附件檢察官起訴書之記載。
二、據上論斷，應依刑事訴訟法第273條之1第1項、第284條之1
    、第299條第1項前段、第310條之2、第454條第2項，毒品危
    害防制條第10條第1項、第2項、第23條第2項，刑法第11條
    前段、第56條、第47條、第51條第5款，判決如主文。
本案經檢察官乙○○到庭執行職務。
中    華    民    國    95    年    3    月    24    日
                  刑事第三庭法  官    何怡穎
以上正本證明與原本無異。
對於本件判決如有不服，應於收受送達後10日內，向本院提出上
訴書狀，上訴於臺灣高等法院，並按他造當事人之人數附具繕本
。
中    華    民    國    95    年    3    月    24    日
                            書記官    李繼業
附錄本案論罪科刑法條：
毒品危害防制條例第10條
施用第一級毒品者，處 6 月以上 5 年以下有期徒刑。
施用第二級毒品者，處 3 年以下有期徒刑。
附件：
臺灣基隆地方法院檢察署檢察官起訴書
                                     95年度毒偵字第207號
    被      告  丙○○  男  35歲（民國○○年○月○○日生）
                        住基隆市○○區○○路19巷20之3號
                        國民身分證統一編號：Ｚ000000000號
                        （另案臺灣基隆監獄執行中）
上列被告因違反毒品危害防制條例案件，業經偵查終結，認應提
起公訴，茲敘述犯罪事實、證據並所犯法條如下：
        犯罪事實
一、丙○○前因竊盜案件，經臺灣基隆地方法院判處有期徒刑 8
     月，於民國93年6 月29日縮刑期滿執行完畢。又因施用毒品
     案件，經裁定送觀察、勒戒後，認無繼續施用毒品之傾向，
     由本署檢察官於94年2 月25日，以93年度毒偵字第1727號、
     94年度毒偵字第397 號、第644 號為不起訴處分確定。詎其
     仍未戒除毒癮，復基於施用第一級毒品海洛因及第二級毒品
     安非他命之犯意，於94年10月16日13時許，在基隆市○○區
     ○○路19巷20之3 號家中，施用海洛因及安非他命各1 次。
     嗣於同年月17日凌晨2 時30分許，在臺北市○○區○○路80
     號前處，因竊盜案件為警查獲，經警採其尿液送驗後，始查
     悉上情。
二、案經台北市政府警察局士林分局報告臺灣士林地方法院檢察
     署偵辦，臺灣士林地方法院檢察署呈請臺灣高等法院檢察署
     移轉本署偵辦。
         證據並所犯法條
一、上開事實，業據被告丙○○坦承不諱。經查，被告為警查獲
     後採集其之尿液經送驗結果，呈鴉片類之嗎啡陽性反應及安
     非他命類之陽性反應，有臺北市政府警察局偵辦毒品案件尿
     液檢體委驗單及台灣檢驗科技股份有限公司濫用藥物尿液檢
     驗報告各1 份附卷可稽，另有不起訴處分書及刑案資料查註
     紀錄表在卷足憑，被告犯嫌應堪認定。
二、核被告所為，係犯毒品危害防制條例第10條第1、2項之施用
     第一、二級毒品罪嫌。所犯上開各罪間，犯意各別，罪名有
     異，請予分論併罰。被告曾受有期徒刑之執行完畢（有本署
     刑案資料查註紀錄表可參）後，五年內再犯本件有期徒刑以
     上之罪，為累犯，請依刑法第47條規定加重其刑。
三、依毒品危害防制條例第23條第2 項、刑事訴訟法第251 條第
     1 項提起公訴。
    此  致
臺灣基隆地方法院
中    華    民    國    95    年    1     月    25    日
                              檢察官  甲  ○  ○
本件正本證明與原本無異
中    華    民    國    95    年    1     月    27    日
                              書記官  林  宜  佳
附錄所犯法條：
毒品危害防制條例第10條第1、2項
    施用第一級毒品者，處 6 月以上 5 年以下有期徒刑。
    施用第二級毒品者，處 3 年以下有期徒刑。
臺灣基隆地方法院檢察署檢察官移送併辦意旨書
                                     95年度毒偵字第357號
    被      告  丙○○  男  35歲（民國○○年○月○○日生）
                        住基隆市○○區○○路20之3號4樓
                         另案基隆監獄執行中
                        國民身分證統一編號：Ｚ000000000號
上列被告因違反毒品危害防制條例案件，應與鈞院審理之95年度
訴字第105 號案件併案審理，茲敘述犯罪事實及證據並所犯法條
如下：
一、犯罪事實：丙○○基於施用第一級毒品海洛因之概括犯意，
     自民國94年10月中旬某日某時起至同年月28日上午11時46分
     為警採尿前回溯96小時內之某時止，在其位於基隆市○○區
     ○○路20之3號4樓之住處，連續施用海洛因多次，迄為警於
     94年10月28日上午10時35分許，因其另涉竊盜罪嫌經提訊採
     尿送驗後，始查悉上情。
二、證據：被告丙○○之自白、台灣尖端先進生技醫藥股份有限
     公司出具之濫用藥物檢驗報告1 份。
三、所犯法條：違反毒品危害防制條例第10條第1項。
四、併辦理由：被告丙○○前曾被訴違反毒品危害防制條例案件
     ，業經本署以95年度偵字第207 號提起公訴，現由台灣基隆
     地方法院（平股）審理中，有該案起訴書足憑。本件同一被
     告所涉施用第一級毒品罪嫌，與該案件具有連續犯之關係，
     屬於裁判上一罪，為法律上之同一案件。
     此    致
臺灣基隆地方法院
中    華    民    國    95    年    2     月    15    日
                              檢察官  甲  ○  ○


司法院資訊處製作；財團法人民間司法改革基金會備份。
